【裁判字號】    99,訴,973
【裁判日期】    991231
【裁判案由】    返還價金
【裁判全文】
臺灣板橋地方法院民事判決               99年度訴字第973號
原      告  許郁玲
訴訟代理人  孫治平律師
被      告  王昭琦
訴訟代理人  屠啟文律師
被      告  陳國帥
上列當事人間請求返還價金事件，經本院於民國99年12月22日言
詞辯論終結，判決如下：
    主  文
被告陳國帥應於原告交付新臺幣貳拾萬元之同時，將車號0818-N
A 號、BMW 廠牌、車身號碼WBAFA11040LT61254 號之小客車返還
原告，並將車牌號碼2850-VK 號之車籍移轉登記予原告。
原告其餘之訴駁回。
訴訟費用由被告陳國帥負擔。
原告其餘假執行之聲請駁回。
    事實及理由
壹、程序事項：
一、按訴狀送達後，原告不得將原訴變更或追加，但請求之基礎
    事實同一者；擴張、減縮應受判決事項之聲明者，不在此限
    。民事訴訟法第255 條第1 項第2 、3 款定有明文。查本件
    原告起訴時請求就全部聲明事項願供擔保請准宣告假執行等
    語，後於99年12月22日本院言詞辯論期日當庭減縮為僅就先
    位聲明、第一備位聲明、第二備位聲明請求之等語（見本院
    卷第116 頁筆錄），因屬減縮應受判決事項之聲明，揆諸首
    揭規定，原告所為訴之變更，合於法律規定，應予准許。
貳、實體事項：
一、原告起訴主張：
(一)、緣原告與被告陳國帥前係朋友關係，被告陳國帥知道原告有
    意換車，遂於民國98年6 月7 日帶原告至被告王昭琦經營之
    中古車處所（位在宜蘭縣員山鄉○○路422 號）看車，當時
    原告看了一台賓士中古汽車及一台BMWX5 型中古汽車（即系
    爭汽車），當日系爭汽車懸掛之車牌號碼為0818-NA 號，且
    被告二人均未據實告知系爭汽車係屬權利車（亦即系爭汽車
    另有向銀行貸款而被設定動產抵押登記予銀行之汽車），使
    原告誤認係一般中古車。原告當場僅表示回去考慮，兩天後
    被告陳國帥詢問原告之意願，原告表示這兩部汽車都太大，
    並不適合。詎被告陳國帥竟以：「我已與朋友共同出資新臺
    幣（下同）120 萬元幫你買下該部BMW 汽車，現在你不買，
    對朋友不好交代。」等語，向原告表達不滿，原告為顧及雙
    方朋友交情，迫於無奈，乃表示願意購買系爭汽車，並於98
    年6 月19日在臺北市○○○路之臺北富邦銀行建國分行匯款
    100 萬元至被告陳國帥之中國信託商銀民生分行之00000000
    0000號帳戶內，請被告陳國帥轉交上開款項予被告王昭琦，
    此有匯款單影本可稽（如原證1 ，見本院卷第8 頁），剩餘
    尾款20萬元依約定係於交車暨辦妥相關過戶手續給付。
(二)、嗣原告委託被告陳國帥取車，被告陳國帥於98年6 月22日將
    系爭汽車開至原告住處以交付原告，原告便發現系爭汽車車
    牌號碼為2850-VK 號汽車（如原證2 ，見本院卷第9 頁），
    並非原先看車時看到的0818-NA 號車牌號碼（下稱母車車牌
    ）。故原告質問被告陳國帥為何不同？被告陳國帥回答因為
    係權利車，不能懸掛原本之車牌號碼，另購買一個即將報廢
    汽車之車牌（即車牌號碼2850-VK 號，下稱子車車牌）懸掛
    之，否則系爭汽車會被銀行取回，原告當場表示不能接受權
    利車，並希望被告二人能妥善處理。被告陳國帥表示願退回
    價款，並承諾於過戶後會將100 萬元匯入原告之帳戶內，遂
    要求原告將系爭汽車及行照、車籍資料交付之，以便辦理過
    戶，原告不疑有他，於隔1 、2 天後出國約一週回國時，大
    約是7 月初，便將系爭汽車及相關資料悉數交付被告陳國帥
    處理。但在交付後，被告陳國帥即避不見面，毫無下落，待
    原告查閱車籍保險資料才發現，子車車牌業遭被告陳國帥於
    98 年7月20日將之過戶於其個人名下，並非原告名下，且被
    告陳國帥亦迄未退還原告100 萬元（如原證3 ，見本院卷第
    10頁）。
(三)、按所謂「權利車」係原車主於購車時曾向銀行貸款，因此將
    該車辦理附條件買賣或動產抵押設定，因上開原因，於分期
    付款尚未償還前，汽車之所有權仍屬銀行，或仍存在動產抵
    押權，但汽車仍由借款人持有並使用中，使用人如因急需用
    錢，則將該車交付當鋪質借，如使用人未能按時償還當鋪本
    息，當鋪便會將車輛取走，並加以變賣，但礙於車輛之所有
    權仍屬銀行，無法過戶，又恐銀行之追索，造成購買車輛之
    人無端之損失，通常均另購一即將報廢之車輛，以便取得該
    車牌，並將車牌懸掛於上開所有權仍屬銀行之汽車上，以規
    避銀行之追索，此即為「權利車」。系爭汽車係94年10月出
    廠，依照二手汽車雜誌上同款、同年份之二手車定價約在15
    3 萬元至156 萬元左右（如原證4 ，見本院卷第12頁），而
    成交價通常要比定價少一至二成，因此約在120 萬元至 135
    萬元間。本件原告以120 萬元購得系爭汽車，應符合市價，
    並沒有比較便宜。反觀如為權利車，車價通常應為一般二手
    車市價之1/3 至1/4 ，故系爭汽車之車價應為30萬元至50萬
    元間，復依臺北縣汽車商業同業公會99年7 月20日（99）北
    縣汽商溶字第613 號函可知，系爭汽車價值應在50萬元至60
    萬元之間，此價格顯與原告所購買系爭汽車之120 萬元價格
    差異甚巨，是被告二人實有共同施用詐術隱匿系爭汽車為權
    利車之事實而欺騙原告購買系爭汽車之共同侵權行為。為此
    ，爰依民法第184 條第1 項前段、第185 條之規定請求判決
    如先位聲明所示。
(四)、若鈞院認先位聲明無理由，則原告主張被告二人以隱匿系爭
    汽車為權利車之事實而施以詐術，使原告因受詐欺而誤認系
    爭汽車係一般中古車而為買受之意思表示，乃依民法第92條
    第1 項之規定，撤銷其意思表示，且原告於98年6 月22日交
    車當日即已表示欲撤銷原買受系爭汽車之意思表示，被告陳
    國帥於當時係代被告王昭琦交付系爭汽車，並在正常情形下
    代被告王昭琦受領原告應給付之尾款20萬元，因此被告陳國
    帥可認定為被告王昭琦之代理人或使者，即應視為原告已對
    被告王昭琦為撤銷買受系爭汽車之意思表示或因權利瑕疵而
    為解除契約之意思表示，若鈞院認98年6 月22日尚不能認為
    已為撤銷買受系爭汽車之意思表示或解除契約之意思表示，
    則原告爰以本件起訴狀繕本送達之日視為原告撤銷買受系爭
    汽車之意思表示或解除契約之意思表示，並依民法第259 條
    、第179 條之規定，請求判決如第一備位聲明所示。
(五)、若鈞院亦認第一備位聲明無理由，則原告另主張被告陳國帥
    業將系爭汽車、行照、車籍資料均取走並將子車車牌過戶至
    自己名下，即表示被告陳國帥已承買系爭汽車並取得系爭汽
    車之所有權。被告陳國帥既已承買系爭汽車，並曾允諾會退
    回100 萬元予原告，原告爰依民法第345 條之規定，請求判
    決如第二備位聲明所示。
(六)、如鈞院認上開聲明均無法准許，原告主張系爭汽車之所有權
    仍屬原告所有，乃依民法第767 條前段規定，請求判決如第
    三備位聲明所示。
(七)、聲明：
甲、先位聲明：被告二人應連帶給付原告100 萬元，及自98年6
    月20日起至給付日止，按年利率5 ％計算之利息。
乙、第一備位聲明：被告王昭琦應返還原告100 萬元，及自98
    年6 月20日起至給付日止，按年利率5 ％計算之利息。第
    二備位聲明：被告陳國帥應給付原告100 萬元，及自98年7
    月21日起至給付日止，按年利率5 ％，計算之利息。第三
    備位聲明：被告陳國帥應將車號0818-NA 號、BMW 廠牌、車
    身號碼WBAFA11040LT61254 號之自小客車返還原告，並將車
    牌號碼2850-VK 號之車籍移轉登記予原告。
丙、就上揭先位聲明、第一備位聲明、第二備位聲明部分，原告
    願供擔保，請准宣告假執行。
二、被告答辯則為：
(一)、被告王昭琦部分：
、被告王昭琦係以經營中古汽車及流當車之買賣為業，於98年
    6 月間，被告陳國帥攜同原告至被告王昭琦經營之位在宜蘭
    縣員山鄉○○路422 號處看流當車，被告王昭琦即向渠等說
    明「權利車」之性質及注意事項，之後被告陳國帥與原告當
    場表明願以120 萬元購買系爭汽車，該售價還包含辦理子車
    車牌過戶費用即大約4 萬餘元，故實際車價可認僅115 萬餘
    元。被告王昭琦於收取定金及取得原告身分證件資料後，即
    購買2850-VK 號子車車牌，將之懸掛於系爭汽車上並將系爭
    汽車車籍資料登記為原告所有，有汽車過戶登記書、汽車新
    領牌照登記書可證，於98年6 月22日交車予原告（如被證3
    、4 、5 ，見本院卷第102 至104 頁）。是被告已依約履行
    系爭汽車之買賣契約，並無何權利瑕疵之情事。且原告明知
    系爭汽車為「權利車」，此有臺灣臺北地方法院檢察署98年
    度偵字第23355 號不起訴處分書在卷可憑，原告聲請再議及
    交付審判亦均遭駁回，可證被告王昭琦絕無詐欺行為，原告
    主張，顯無理由。且被告王昭琦與被告陳國帥並無深交，與
    原告則不認識，不可能與被告陳國帥共同詐欺原告。
、被告王昭琦否認系爭汽車車價僅為30至50萬元云云，蓋系爭
    汽車車況良好、係頂級車款、尚有加裝音響，若原告為此主
    張，應由原告舉證。系爭汽車之買賣交易已銀貨兩訖，原告
    之請求應係原告與被告陳國帥間之問題，與被告王昭琦無關
    。被告王昭琦於交車之際，已將流當證明、原車主身分證影
    本、行車執照、出廠登記書、子車車牌等，均交予被告陳國
    帥，並再次說明權利車事項，此皆有交車證明書可據；至系
    爭汽車之銀行設定資料及欠款金額等，被告王昭琦並無資料
    、亦不知情；系爭汽車之原始登記名義人確為慧昇清潔管理
    有限公司。
、至於臺北縣汽車商業同業公會99年7 月20日（99）北縣汽商
    溶字第613 號函固稱與系爭汽車同型、同年份之汽車，其權
    利車價約為50～60萬元云云，惟系爭汽車為總代理進口之車
    輛，且為全車加裝空力套件、後座可電動調整之「sport 」
    特仕版本X5，其車價自非坊間一般貿易商進口或標準版本之
    X5可比擬，且該回函並非就實車現況予以評估，僅係憑部分
    資料逕行評估，自非可採。復以被告王昭琦於取得系爭汽車
    後，尚花費367, 000元改裝輪胎及音響（如被證2 ，見本院
    卷第100 頁），再加計售車之合理利潤，是被告王昭琦以12
    0 萬元辦到好之價格銷售系爭汽車，並無車價過高或詐欺情
    事。
、聲明：原告之訴及假執行之聲請均駁回。如受不利判決，願
    供擔保免為假執行。
(二)、被告陳國帥部分：
、原告自始即知悉系爭汽車為權利車，被告二人均有告知原告
    ，第一次在宜蘭看車時，被告王昭琦就有口頭說明，原告知
    之甚詳，後來交車時，還有簽立交車證明書，況被告陳國帥
    就本件毫無獲取利益，故被告陳國帥絕無詐欺行為，亦未與
    被告王昭琦共同詐欺，可參臺灣臺北地方法院檢察署98年度
    偵字第23355 號偵查全卷即明。系爭汽車目前在被告陳國帥
    持有中，被告陳國帥一直有意將系爭汽車還給原告，是原告
    不收。被告陳國帥與原告本是男女朋友，後來分手，原告才
    興訟。目前子車車牌亦係過戶在被告陳國帥名下。被告陳國
    帥有收到原告匯入之100 萬元。當時被告陳國帥亦是受到原
    告之委託，並自行暫墊付20萬元，才向被告王昭琦取得系爭
    汽車及相關資料，交車證明書確實是伊親自簽名，對其形式
    內容真正，不爭執。否認有自行承買系爭汽車之意思，被告
    陳國帥從來沒有表示過要向原告轉購系爭汽車之意思，當時
    是因為原告不收系爭汽車，亦不受過戶，該車復無法退還，
    所以只好先將子車車牌登記予被告陳國帥等語。
、聲明：原告之訴及假執行之聲請均駁回。如受不利判決，願
    供擔保免為假執行。
三、兩造不爭執事項：
(一)、原告與被告王昭琦於98年6 月間約定購買原車號0818-NA 號
    、BMW 廠牌、94年10月出廠、排汽量2979CC、車身號碼WBAF
    A11040LT61254 號之X5型小客車，價金為120 萬元，被告王
    昭琦並應辦妥車牌移轉登記，不另外收費。
(二)、被告陳國帥有收到原告匯給之100 萬元，被告陳國帥另暫行
    墊付20萬元，而將系爭汽車之車價120 萬元全數給付予被告
    王昭琦。被告陳國帥有於98年6 月22日收受被告王昭綺交付
    之系爭汽車、流當證明正本、行車執照、原告身分證影本、
    車鑰匙及母車車牌2 塊。當時子車車牌2 塊則已懸掛在系爭
    汽車上。被告二人並於同日簽立如本院卷第103 頁之交車證
    明書。對交車證明書之形式內容真正，不爭執。
(三)、原告有委任被告陳國帥付款及辦理上述（交）取車事宜。
(四)、系爭汽車目前在被告陳國帥持有中。子車車牌目前登記在被
    告陳國帥名下。母車車牌則仍登記為慧昇清潔管理有限公司
    。
(五)、對於中國信託商業銀行之動產擔保交易動產抵押設定登記申
    請書及其99年10月5 日回函暨交易明細之形式、內容真正，
    不爭執。
四、本院得心證之理由：
(一)、原告上揭主張，固據其提出匯款單、系爭汽車照片、車籍查
    詢資料、二手車雜誌資料等為證，然被告二人以前揭情詞置
    辯，是本件爭點厥為：被告二人有無故意隱匿系爭汽車為
    權利車之事實而有共同詐欺之行為？原告之第一備位聲明
    有無理由？原告之第二備位聲明有無理由？原告之第三
    備位聲明有無理由？經查：
(二)、按當事人主張有利於己之事實者，就其事實有舉證之責任，
    民事訴訟法第277 條前段定有明文。又民事訴訟如係由原告
    主張權利者，應先由原告負舉證之責，若原告先不能舉證，
    以證實自己主張之事實為真實，則被告就其抗辯事實即令不
    能舉證，或其所舉證據尚有疵累，亦應駁回原告之請求，最
    高法院17年上字第917 號判例意旨可資參照。本件原告主張
    被告二人共同詐欺乙節，既為被告二人所否認，自應由原告
    就此有利於己之事實負舉證責任。查原告就被告二人共同詐
    欺乙節，並未提出任何積極證據以實其說，且參以被告王昭
    琦曾於刑事案件檢察官訊問時具結證述：「（職業？）當鋪
    業，我是投資，在臺北市○○○路3 段83號國豐當鋪；（當
    鋪是否賣流當車？）有；（是否認識被告陳國帥、告訴人許
    郁玲？）被告曾於今年年初來當鋪說要賣他的車，因而認識
    ，告訴人我不認識；（被告是否曾於98年6 月間帶告訴人至
    你住處看過一台中古BMW 車？）有。他們到我宜蘭縣住處去
    看中古車；（為何去看車？）他們想買車，他們先看一台賓
    士，後來買了BMW X5；（後來以多少錢將該車出售給被告他
    們？）約110 或120 萬元；（價金是匯給你嗎？）當天看完
    車約一個禮拜後，被告拿現金給我，被告先付一筆定金給我
    ，由我去辦子車過戶，拿到子車車牌（2850- VK），等交車
    當天再把尾款付清；（當日看車時，有無與被告及告訴人講
    明是流當車？）有。因他們原本是要看賓士，但在現場看到
    BMW 那台比較新，女生說比較喜歡BMW 那台，我有告知她這
    台車是我們當鋪的流當車，車況很好，不會有偽變造之問題
    ，該女有問被告流當車要如何使用，被告請她直接問我，我
    告訴她再買一台同廠牌的車牌，來規避銀行取回之風險，但
    這有違反交通法規之風險，她還問我遇到警察臨檢時，要交
    哪個車牌的行照給警察檢查，我告訴她出示子車的行照，萬
    一警察發現子車行照與車身不符，你就直接告訴警察這是權
    利車，並將母車（0818- NA）之車籍資料出示給警察，告訴
    人又問這樣會怎樣，我說警察可能會開一張借用他牌之罰單
    ，金額大約3,000 餘元；（當初他們去看車時，你有向告訴
    人介紹自己是作當鋪？）我沒特別介紹，不過現場停了10幾
    台汽車，我有告訴他現場這些車都是我們當鋪之流當車，不
    能辦過戶；（有無其他意見或陳述？）我記得告訴人有問我
    現場這些車能不能辦過戶，被告聽了就說你少神經了，賣這
    麼便宜，怎麼可能，後來告訴人就問被告要怎麼用流當車，
    被告就請告訴人直接問我，且我是當鋪業，我在賣權利車時
    ，我都會明白告知客人，權利車不同於竊盜之AB車，只是礙
    於監理法規無法辦理過戶，因有積欠銀行貸款，故上路有被
    銀行取回之風險，也有被警察取締之風險。」等語在卷（見
    北檢98年度偵字第23355 號卷98年12月2 日檢察官訊問筆錄
    ），是被告王昭琦已依法具結以擔保其陳證屬實，且衡諸常
    情，權利車原即隨時有遭銀行追回之風險，若被告王昭琦未
    於交易時明白告知客戶上開事實，則一旦客戶使用原母車車
    牌遭查獲，被告王昭琦日後不免有遭客戶提起民事訴訟甚或
    刑事追訴之可能，被告王昭琦既係經營中古車及流當車為業
    之人，當無刻意於交易時隱匿車輛之權利情形之必要，參以
    被告王昭琦確實有於交車之際，再次與原告委託付款及取車
    之人亦即被告陳國帥說明情形並簽立交車證明書（見本院卷
    第103 頁），觀之該證明書上已明載：「三本車係附條件買
    賣或動產抵押貸款之標的物，讓渡於乙方（即原告受託人陳
    國帥）權利行駛、保管、全權處理，甲方（即被告王昭琦）
    不負責過戶。」等語，復經被告二人親自簽名於其上，是堪
    認被告並無故意隱匿系爭汽車為權利車之事實。再者，原告
    對於有委託被告陳國帥代辦給付價金及取車事宜，並不否認
    ，是被告陳國帥即屬原告之代理人，得合法代受意思表示，
    故被告王昭琦上揭交車證明書上對系爭汽車屬權利車之說明
    ，即屬已告知原告。再稽之該交車證明書上另記載：「六甲
    方交付乙方之證件為：1.流當證明正本。... 4.原車號牌兩
    塊，車號為0818-NA 。... 等無誤。」等語，若本件被告王
    昭琦並未告知係權利車，衡理何需另行交付母車車牌2 塊？
    是難認定原告主張被告有共同詐欺之故意侵權行為為可採。
    至原告雖以同廠牌、同型、同年份之中古車輛之交易價格比
    之同樣狀況之權利車，本件交易價格過高，可見被告有共同
    詐欺行為云云為據，然查，中古車之交易價格，並無特（固
    ）定之市場價格，除與車輛廠牌、型號、年份等資料相關外
    ，亦與車輛之車況，例如：平日保養情形、曾否發生重大事
    故、是否泡水車等各種因素攸關，其上有無設定動產擔保、
    動產擔保之金額多寡、出售人意欲獲利幾何、出售人與買受
    人間之議價能力、有無交誼等情，均係影響價額之因素，是
    本件原告所舉二手汽車雜誌上刊載之交易價格（此有雜誌內
    頁影本在卷可考），並非可執以逕認系爭汽車之價格者；況
    該雜誌資料僅有二筆，亦難窺其全貌，縱然如上開二手汽車
    雜誌上刊載之交易價格（即153 萬元、156 萬元），亦可見
    與本件交易價格120 萬元有高達30萬元以上之落差，原告既
    自承在匯款前有查明車號0818-NA 號車輛並非贓車等語（見
    上開偵查卷98年9 月24日檢察官訊問筆錄），是可知原告在
    購車前已有作相關查訪行為，加以本件車輛交易價格不菲，
    原告應無未在事前查探同廠牌、同型號、同年份車輛中古行
    情價格之理，而原告既與被告王昭琦並無任何親誼，則衡理
    原告自知得以遠低於市價之價格購得系爭汽車，其內情即非
    單純，是原告陳稱其於匯款前並不知系爭汽車為權利車云云
    ，恐難採信。至臺北縣汽車商業同業公會99年7 月20日回函
    雖表示權利車價約為50至60萬元等語（見本院卷第57頁），
    然本院審酌該函內亦同時記載：車況進而會影響車價，車況
    係指事故判定、機能件運作判定、泡水車判定、行駛里程等
    項，至動產抵押金額與欠稅不影響市價，本鑑定價格不含違
    規及欠稅費用等語，可知該函既非係依系爭汽車實況進行價
    格鑑定，是無從採為認定被告二人有共同詐欺行為之依據。
    原告既明知為權利車而仍予以買受，自難謂被告二人有何隱
    匿交易重要事項之詐欺故意侵權行為可言。另觀之臺灣臺北
    地方法院檢察署98年度偵字第23355 號不起訴處分書、臺灣
    高等法院檢察署99年度上聲議字第1240號處分書、臺灣臺北
    地方法院99年度聲判字第57號駁回原告之聲請交付審判裁定
    ，均同此見解，益足佐證。此外，原告並未提出其他證據以
    實其說，揆諸首揭說明，難認原告已善盡舉證責任，是應認
    原告主張被告二人有共同詐欺之故意侵權行為，並非可採。
    從而，原告之先位聲明請求被告二人應連帶給付原告100 萬
    元，及自98年6 月20日起至給付日止，按年利率5 ％計算之
    利息，並無理由。
(三)、又按因被詐欺或被脅迫而為意思表示者，表意人得撤銷其意
    思表示。民法第92條第1 項定有明文。承上，原告既未舉證
    證明被告二人有詐欺行為，則原告第一備位聲明主張依民法
    第92條撤銷意思表示或為解除契約之意思表示，即屬無據，
    從而，原告依民法第179 條、第259 條規定請求被告王昭琦
    返還原告100 萬元及自98年6 月20日起至給付日止，按年利
    率5 ％計算之利息，並無理由。
(四)、另按稱買賣者，謂當事人約定一方移轉財產權於他方，他方
    支付價金之契約。當事人就標的物及其價金互相同意時，買
    賣契約即為成立。民法第345 條亦有明文。經查，原告第二
    備位聲明雖主張被告陳國帥有另外向原告承購系爭汽車之意
    思云云，然經被告陳國帥否認，並辯稱：伊一直想要將系爭
    汽車交還原告，但原告不收，伊從來沒有表示過要向原告轉
    購系爭汽車之意思，當時是因為原告不收系爭汽車，亦不接
    受過戶，而該車復無法退還，所以只好先將子車車牌登記在
    自己名下等語，衡諸情理，尚非有違，次查，原告並未提出
    任何積極證據足以證明被告陳國帥與原告之間有成立買賣契
    約之事實，故尚難遽認被告陳國帥與原告間係買賣契約關係
    。從而，原告主張依民法第345 條規定請求被告陳國帥給付
    原告100 萬元，及自98年7 月21日起至給付日止，按年利率
    5 ％，計算之利息，仍屬無據。
(五)、末查，系爭汽車係由原告買受，有汽車過戶登記書、汽車各
    項異動登記書、汽車新領牌照登記書在卷可稽（見本院卷第
    104 頁以下），系爭汽車目前由被告陳國帥持有中，子車車
    牌目前亦登記在被告陳國帥名下等情，則為兩造所不爭，堪
    以認定，是原告第三備位聲明主張依民法第767 條規定，請
    求被告陳國帥將車號0818-NA 號、BMW 廠牌、車身號碼WBAF
    A11040LT61254 號之小客車返還原告，並將車牌號碼2850-V
    K 號之車籍移轉登記予原告，即無不合，應予准許。復按因
    契約互負債務者，於他方當事人未為對待給付前，得拒絕自
    己之給付，民法第264 條第1 項定有明文。查被告陳國帥抗
    辯：業代原告墊付20萬元尾款予被告王昭琦，然原告尚未給
    付該20萬元等語，亦為原告所不否認，而被告陳國帥既係受
    原告委託付款及取車，業認定如前，則被告陳國帥就原告此
    一請求交付系爭汽車及移轉登記義務，已為同時履行之抗辯
    ，本院即應為同時履行之判決。從而，本件被告陳國帥應於
    原告交付20萬元之同時，將車號0818-NA 號、BMW 廠牌、車
    身號碼WBAFA11040LT61254 號之小客車返還原告，並將車牌
    號碼2850 -VK號之車籍移轉登記予原告。
(六)、綜上所述，原告依民法第767 條規定，請求被告陳國帥將車
    號0818-NA 號、BMW 廠牌、車身號碼WBAFA11040LT61254 號
    之小客車返還原告，並將車牌號碼2850-VK 號之車籍移轉登
    記予原告，為有理由，應予准許。被告陳國帥為同時履行之
    抗辯，主張原告亦應同時給付20萬元，亦屬正當，爰為命同
    時履行之判決如主文第1 項所示。原告逾此部分之其餘請求
    ，並無理由，應予駁回。原告敗訴部分，其假執行之聲請即
    失所附麗，應併予駁回。
五、本件判決事證基礎已臻明確，兩造其餘主張、陳述及所提證
    據暨攻擊、防禦方法，經本院審酌後，認與判決結果均無影
    響，爰不一一論述，併予敘明。
六、結論：原告之訴一部有理由，一部無理由。爰依民事訴訟法
    第79條，判決如主文。
中    華    民    國    99    年    12    月    31    日
                  民事第三庭  審判長法  官  陳財旺
                                    法  官  黃信樺
                                    法  官  吳金芳
以上正本係照原本作成。
如對本判決上訴，須於判決送達後20日內向本院提出上訴狀。如
委任律師提起上訴者，應一併繳納上訴審裁判費。
中    華    民    國    99    年    12    月    31    日
                                    書記官  陳昭綾

司法院資訊處製作；財團法人民間司法改革基金會備份。
